【裁判字號】    99,聲,1940
【裁判日期】    990817
【裁判案由】    聲請法官迴避
【裁判全文】
臺灣臺北地方法院刑事裁定              99年度聲字第1940號
聲  請  人  甲○○
  （原名：林德成）
上列聲請人因本院98年度訴字第1888號誣告案件，聲請法官迴避
，本院裁定如下：
    主  文
聲請駁回。
    理  由
一、聲請意旨詳如聲請法官迴避狀所載（如附件）。
二、按刑事訴訟法第18條第2 款所謂足認法官執行職務有偏頗之
    虞，係指以一般通常之人所具有之合理觀點，對於該承辦法
    官能否為公平之裁判，均足產生懷疑；且此種懷疑之發生，
    存有其完全客觀之原因，而非僅出於當事人自己主觀之判斷
    者，始足當之。至於訴訟上之指揮，乃專屬於法院之職權，
    當事人之主張、聲請，在無礙於事實之確認以及法的解釋適
    用之範圍下，法院固得斟酌其請求以為訴訟之進行，但仍不
    得以此對當事人之有利與否，作為其將有不公平裁判之依據
    ，更不得以此訴訟之進行與否，即謂有偏頗之虞，而聲請法
    官迴避；當事人聲請推事迴避，以有具體事實足認其執行職
    務有偏頗之情形為限，若僅對於推事之指揮訴訟，或其訊問
    方法，有所不滿，不能指為有偏頗之虞；所謂有偏頗之虞，
    係指推事與訴訟關係人具有故舊恩怨等關係，其審判恐有不
    公平者而言，最高法院18年抗字第149 號判例、19年抗字第
    285 號判例、79年臺抗字第318 號裁定均可資查考。
三、經查：
(一)聲請人為本院98年度訴字第1888號誣告案件之被告，而該案
    於98年10月26日經臺灣臺北地方法院檢察署檢察官偵查終結
    後予以起訴，經本院於98年11月10日繫屬，目前仍在審理中
    。聲請人前對該案之受命法官林芳華曾聲請迴避，嗣經本院
    於99年5 月31日以99年聲字第848 號裁定駁回其聲請後，因
    聲請人不服提起抗告，於99年7 月5 日經臺灣高等法院以99
    年抗字第746 號裁判駁回其抗告確定，以上有臺灣高等法院
    被告前案紀錄表與本院99年聲字第848 號裁定、臺灣高等法
    院99 年 抗字第746 號裁定影本等各乙份附卷可稽。
(二)聲請人於本件再度聲請迴避，其聲請意旨略以：「法官林芳
    華於98年11月30日準備程序時訊問被告是否認罪、99年3 月
    15日訊問被告是不是你所簽，真的不是你簽？98年11月30日
    檢察官未以口語陳述起訴要旨，法官說檢察官起訴被告證據
    力不足，99年3 月22日法官又同意檢察官傳喚證人，卻未依
    刑事訴訟法第275 條命檢察官於審判期日提出證據，卻偏頗
    主動幫助檢察官蒐集證據？聲請人為被告之自訴案件，尚在
    最高法院審理中，並未確定，法官卻認為張竹煌是無罪？法
    官怎麼會告訴張竹煌，檢察官是代表你呢？」等情，而認為
    法官未能保持中立公正的立場，遵守正當法律程序，而有偏
    頗之虞云云。
(三)第查，聲請人所聲請法官迴避之上開事由，核與聲請人前聲
    請迴避事由洵屬大同小異，此參酌前開本院99年聲字第848
    號裁定、臺灣高等法院99年抗字第746 號裁定內容即明。而
    聲請人本件聲請所執之部分理由，雖就前次之聲請迴避事由
    略有增添，然核諸實際，仍均不脫離係99年3 月22日準備程
    序前已發生之事實，並無疑義。而聲請人既已聲請法官迴避
    於前，且在臺灣高等法院99年抗字第746 號裁定作成前，即
    已就99年3 月22日前受命法官之指揮訴訟提出陳訴，且經臺
    灣高等法院予以審酌（按臺灣高等法院99年抗字第746 號裁
    定業就聲請人所舉99年3 月22日準備程序之質疑，具體說明
    不採與駁回之理由），是聲請人若對受命法官林芳華於99年
    3 月22日（含當日及以前）進行準備程序之訴訟指揮或訊問
    方式有所不當，本即應於前開本院與高等法院審理時即全部
    提出，而不得於上開聲請迴避案件業經裁定確定後，復執陳
    詞而反覆提出聲請，其聲請已顯無理由，況聲請人所執事由
    ，經核亦係法官執行職務指揮訴訟程序之必要措置，或屬法
    官進行事實爭點整理之必要過程，均專屬法院之職權，並未
    逾越法官職權裁量之範圍，尚不得以此作為法官有何偏頗之
    虞之依據，此外，聲請人復未提出其他證據足認法官林芳華
    與訴訟關係人具有故舊恩怨等關係，致審判恐有不公平之客
    觀事實，揆諸前揭說明，自難認法官於執行職務有何偏頗之
    虞。聲請人聲請法官迴避，洵無理由，應予駁回。
據上論斷，應依刑事訴訟法第220條、第21條第1項，裁定如主文
。
中    華    民    國    99    年    8    月    17    日
                  刑事第十二庭  審判長法  官  李英豪
                                      法  官  陳慧萍
                                      法  官  楊台清
以上正本證明與原本無異。
如不服本裁定，應於裁定送達後5 日內向本院提出抗告狀。
                                      書記官  劉子豪
中    華    民    國    99    年    8     月    17    日

司法院資訊處製作；財團法人民間司法改革基金會備份。
